臺灣苗栗地方法院刑事判決　　　　　　99年度交簡上字第27號
公　訴　人　臺灣苗栗地方法院檢察署檢察官
上　訴　人
即　被　告　鍾能強
上列上訴人即被告因公共危險案件，不服本院簡易庭中華民國99
年9 月13日99年度苗交簡字第540 號第一審判決（檢察官聲請簡
易判決處刑案號：99年度偵字第3606號），提起上訴，本院管轄
之第二審合議庭判決如下：
    主  文
上訴駁回。
    事實及理由
一、本件經本院審理結果，認第一審簡易判決除犯罪事實欄第7
    行前段「晚間8 時55分許」顯係誤載，應更正為「晚間10時
    55分許」外，認事用法及量刑均無不當，應予維持，並引用
    第一審判決書所記載之事實、證據及理由（如附件一）。
二、上訴意旨如刑事上訴理由狀所載（如附件二）。
三、按量刑輕重，係屬事實審法院得依職權自由裁量之事項，苟
    已斟酌刑法第57條各款所列情狀而未逾越法定刑度，不得遽
    指為違法；又在同一犯罪事實與情節，如別無其他加重或減
    輕之原因，下級審法院量定之刑，亦無過重或失輕之不當情
    形，則上級審法院對下級審法院之職權行使，原則上應予尊
    重（最高法院72年台上字第6696號判例、85年度台上字第24
    46號判決意旨參照）。經查，原審詳為審酌上訴人即被告鍾
    能強（下稱被告）已有1 次酒後駕車經本院判決確定之紀錄
    ，詎其仍未能記取教訓，再犯本罪，顯見其自制力甚低，及
    為警查獲時之酒精濃度值、酒後行駛之時間、路段、未肇事
    產生實害等一切情狀，量處有期徒刑3 月，並諭知易科罰金
    之折算標準，核其量刑並無違法或裁量濫用之情事可言。又
    觀之臺灣新竹地方法院檢察署函覆本院有關被告於假釋付保
    護管束期間之表現情形，函覆意旨略稱：被告於保護管束期
    間（民國97年12月間）因酒醉駕駛遭起訴並遭簡易判決處刑
    判處罰金新臺幣（下同）6 萬元，曾要求書寫悔過書並多次
    提醒（詳卷內標示處），另被告保護管束期間報到狀況穩定
    ，努力工作，積極修復家庭關係，評估表現優良等語，此有
    臺灣新竹地方法院檢察署99年12月8 日竹檢家己97執護助47
    字第36542 號函及後附之97年度執護助字第47號原卷乙宗在
    卷可稽，足見被告於保護管束期間表現雖尚稱優良，惟被告
    前於97年12月間確已有1 次酒後駕車經本院判刑確定之紀錄
    （併參本院卷附臺灣高等法院被告前案紀錄表），且其於該
    次酒駕遭判刑確定後，曾2 度親自書寫悔過書，內容略提及
    ：「深感後悔」、「從今爾後，一定更加謹言慎行」、「縱
    使是為了工作而不得不參予（應係【與】之誤）的應酬，然
    而，心存僥倖的酒後開車，仍然讓自己付出了觸法所應得的
    代價... 我悔不當初，也銘心謹記此番教訓」等語（見本院
    卷附被告之悔過書影本2 份），對其前次酒駕深表悔悟，並
    表示今後一定更加謹言慎行、銘心謹記教訓；詎時隔未久，
    被告仍未能記取前次教訓，再犯本罪，可見其對酒駕乙事，
    仍心存僥倖，且自制力甚低，就此而言，益徵原審之量刑並
    無不當之處。又此亦不因被告係於假釋付保護管束期間所犯
    ，可能存有撤銷假釋之問題而有異。被告坦承認罪，僅請求
    本院改判其「有期徒刑之外相同罰款之刑責」，於法無據，
    難認有理由。原審既對被告有利及不利之量刑事項均已詳細
    審酌，並慮及刑罰之比例及公平原則，則揆之上開說明，本
    院對原審之職權行使，自當予以尊重。是被告徒執上情為由
    ，提起上訴，為無理由，依法應予駁回。
四、應適用之法條：
    據上論斷，應依刑事訴訟法第455 條之1 第1 項、第3 項、
    第364 條、第368 條、第373 條，判決如主文。
本案經檢察官張文傑到庭執行職務。
中    華    民    國   100    年    1     月    11    日
                  刑事第一庭    審判長法  官  呂曾達
                                      法  官  林卉聆
                                      法  官  林大為
以上正本證明與原本無異。
不得上訴。
                                      書記官  高雙全
中    華    民    國   100    年    1     月    11    日